臺灣橋頭地方法院民事判決
                                      110年度訴字第922號
原      告  郭瑞源  
訴訟代理人  呂郁斌律師
被      告  台新國際商業銀行股份有限公司

法定代理人  吳東亮  


當事人間債務人異議之訴事件，本院判決如下：
　　主      文
原告之訴駁回。
訴訟費用由原告負擔。
　  事實及理由
一、按執行名義成立後，如有消滅或妨礙債權人請求之事由發生
    ，債務人得於強制執行程序終結前，向執行法院對債權人提
    出異議之訴。如以裁判為執行名義時，其為異議原因之事實
    發生在前訴訟言詞辯論終結後者，亦得主張之，強制執行法
    第14條第1項定有明文。而所謂「有消滅債權人請求之事由
    」，係指可使執行名義所載請求之全部或一部失其存在之事
    由。如清償、提存、抵銷、免除、混同、解除條件成就、和
    解、撤銷權或解除權之行使、消滅時效完成、法律之施行、
    賦稅之豁免、交換履行等絕對消滅、及債權讓與或債務承當
    或更改等主體變更之相對消滅等等，致執行名義所載之請求
    權，不得執行，或不得對原債務人執行者而言；所謂「妨礙
    債權人請求權之事由」，係指可使執行名義所載請求之全部
    或一部暫難行使之事由。如因債權人之允許或欠賦之停徵而
    得延期清償，或因行使留置權、同時履行與先索抗辯權等等
    ，致執行名義所載之請求權，應停止執行者稱之（最高法院
    95年度台上字第320號、94年度台上字第2372號判決意旨供
    參）。再按原告之訴，依其所述之事實，在法律上顯無理由
    者，法院得不經言詞辯論，逕以判決駁回之，民事訴訟法第
    249條第2項定有明文。又該條第2項所謂原告之訴，依其所
    訴之事實，在法律上顯無理由者，係指依原告於訴狀內記載
    之事實觀之，在法律上顯然不能獲得勝訴之判決者而言（最
    高法院62年度台上字第845號判決意旨供參）。
二、本件原告主張高雄市○○區○○路○段000號未保存登記建物（下
    稱系爭建物）為原告與訴外人吳郭月霞、薛郭美玉、李郭芳
    均、郭錦雯、郭燕鏵、郭東榮等6人（下稱吳郭月霞等6人）
    公同共有，並非原告單獨所有，而依強制執行法第14條第1
    項之規定對被告提起債務人異議之訴，其聲明請求：㈠確認
    系爭建物為原告與訴外人吳郭月霞、薛郭美玉、李郭芳均、
    郭錦雯、郭燕鏵、郭東榮公同共有。㈡本院108年度司執字第
    61638號強制執行事件（下稱系爭執行事件）就上開聲明第
    一項所載建物所為之強制執行程序應予撤銷。惟查，系爭建
    物仍屬原告及吳郭月霞等6人之被繼承人郭寡所有，有原告
    提出之本院109年度訴字第999號民事確定判決（下稱前案）
    內容所確認之事實附卷可稽，且為兩造之書狀所不爭執，而
    郭寡於101年10月24日死亡後，其法定繼承人為原告及吳郭
    月霞等6人，則系爭建物既為遺產，當然即為其法定繼承人
    即原告及吳郭月霞等6人所公同共有，故原告本件請求確認
    系爭建物為原告及吳郭月霞等6人所公同共有，即欠缺權利
    保護必要；再者，原告主張之系爭建物為原告及吳郭月霞等
    6人所公同共有之事實，亦非於被告即債權人執行名義成立
    後有消滅或妨礙債權人請求之事由發生，而得於系爭執行事
    件以債務人異議之訴救濟之，是原告提起本件確認之訴，亦
    無確認利益。
三、綜上所述，本件債務人異議之訴事件，原告所據提起之確認
    系爭建物係原告與吳郭月霞等6人自訴外人即其被繼承人郭
    寡處繼承後而成為公同共有之情形，然此並非強制執行法第
    14條第1項所謂執行名義成立後有消滅或妨礙債權人請求權
    之事由發生，是依起訴狀內所記載之事實觀之，在法律上顯
    然不能獲得原告請求之勝訴判決，揆諸前揭說明，為顯無理
    由，爰不經言詞辯論，逕以判決駁回之。
四、依民事訴訟法第249條第2項、第78條，判決如主文。
中　　華　　民　　國　　111 　年　　3 　　月　　24　　日
                  民事第一庭  法　官　劉建利
以上正本係照原本作成。
如對本判決上訴，須於判決送達後20日內向本院提出上訴狀。如
委任律師提起上訴者，應一併繳納上訴審裁判費。
中　　華　　民　　國　　111 　年　　3 　　月　　24　　日
                              書記官　謝群育